# 求助陈版，期后价格补偿处理问题

提问人：dotaauditor 时间：2017-01-24 17:19:36
甲公司为整车制造企业， 2014 年与各零部件供应商签订A车型零部件采购协议，计划设定采购量为 5 万台份。本年A车型停产，停产时，A车型实际生产台数为 2 万台，低于初始计划设定台数，导致甲公司未按照计划采购量向各供应商采购零件。 原采购协议约定单价是基于 5 万台采购量制定，因甲公司未按原合同拟定数量采购，导致各零部件供应商在该车型项目上单位成本上升产生亏损。 16 年12 月，甲公司与各供应商协定，对原合同零部件价格调整，由各零部件供应商开具增值税专票，甲公司给予各供应商一次性补偿，共计 2 亿元人民币。 请教陈版主，甲公司本期给予的各供应商补偿 2 亿元，应当如何处理？是列入当期主营业务成本，还是作为一项管理费用列报？

回答人：chenyiwei
个人倾向于计入管理费用。因为对于已采购的 2 万套零部件而言，这部分补偿费不是使它们达到当前状态和场所所必需的支出，不会进入存货成本，自然也就不会通过存货成本转入销售成本（营业成本）。从另一方面角度讲，提前停产A车型也是管理层的决策，将相关损失计入管理费用更能明确管理层的责任。

提问人：Conan1976 时间：2017-01-25 09:53:34
陈老师，我有一个疑问，楼主说甲公司与各供应商协定，对原合同零部件价格调整，由各零部件供应商开具增值税专票，甲公司给予各供应商一次性补偿，这样供应商开具的增值税专票也是对于零部件采购，这样如果计入管理费用，是否与业务实质不一致，另外如果计入管理费用，是否就不能真实反映整车的毛利情况？

回答人：chenyiwei
如果一开始就预测只采购 2 万套，按该产量定价，则你的考虑是合理的。但这种情况是原先不能预见的意外导致，因此不应计入已生产产品的正常成本，否则反而会导致已生产产品毛利的歪曲。

提问人：Conan1976 时间：2017-02-03 10:37:29
好的，谢谢陈老师！那像这类支出计入管理费用哪类科目较为合适？

回答人：chenyiwei
可以自行设置明细科目，如“提前终止订单补偿”之类。

提问人：zengfengxia 时间：2017-02-20 15:09:20
如果汽车厂与各供应商签订的是根据不同采购量执行不同采购单价的采购协议，基于生产计划，企业认为很可能购买 5 万件，并与供应商协商在在完成 5 万件之前按 5 万件的单价结算，不足 5 万件，按实际价格调整。 这种情况下是否有不同考虑？

回答人：chenyiwei
不会有根本不同，但该额外的差额可能是调整营业成本而不是管理费用了。但针对前期已采购部分的价格调整是不应调整后续采购部分的采购成本的。